【裁判字號】    90,交易,2
【裁判日期】    900813
【裁判案由】    過失致死
【裁判全文】
臺灣士林地方法院刑事判決                              九十年度交易字第二號
    公  訴  人  臺灣士林地方法院檢察署檢察官
    被      告  丙○○
右列被告因過失致死案件，經檢察官提起公訴 (八十九年度偵字第九八四二號)，本
院判決如左：
    主  文
丙○○因過失致人於死者，處有期徒刑壹年陸月。
    事  實
一、丙○○於民國（下同）八十九年十月十二日晚間，駕駛車牌號碼Ｔ七—八七三二
    號自小客車（為甲○○之母李淑貞所有，內載友人甲○○、乙○○、丁○○），
    自台北往汐止方向，沿台北縣汐止市○○街行駛，於同日晚間十一時四十五分許
    ，途經速限四十公里╱時之康寧街六二三號前，丙○○原應注意車前狀況並隨時
    採取必要之安全措施，且當時天氣良好，夜間有照明，視距良好亦無不能注意之
    情狀，詎疏未注意，汽車在雙向二車道行駛時，均應遵行在車道內行駛，隨時採
    取必要安全措施，丙○○即欲超越在前之車輛，以時速七、八十公里之速度駛入
    對向車道，旋即失控，擦撞對向車道停放路旁停車位內車號Ｆ９─六八Ｏ二號自
    小客車後，丙○○所駕駛之Ｔ七—八七三二號自小客車又打滑駛回原車道後隨即
    失控再又逆向駛入對向車道後，撞擊對向車道內沿臺北縣汐止往台北市方向正常
    行駛，由陳淑惠騎乘，後載謝志文之ＡＴＶ—九三七號重機車，致陳淑惠、謝志
    文人車倒地，謝志文與陳淑惠經送醫急救後，謝志文於八十九年十月十三日凌晨
    零時四十五分因顱內及腹腔出血不治死亡，陳淑惠同月十五日晚間十一時五十分
    因顱內出血不治死亡，丙○○於車禍肇事後犯罪未被發覺前，向有偵查犯罪職權
    前赴現場處理車禍之警員己○○坦承犯行並接裁判。
二、案經臺北縣警察局汐止分局移送臺灣士林地方法院檢察署偵查起訴。
    理  由
一、訊據被告丙○○駕駛車牌號碼Ｔ七—八七三二號自小客車於右揭時地發生車禍撞
    擊被害人陳淑惠、謝志文死亡之事實迭於警訊、偵審中供承不諱，核與證人乙○○、丁○○、戊○○結證情節相符，並有道路交通事故調查表乙紙、現場照片多
    張等在卷可資佐證。且被害人陳淑惠、謝志文係因本件車禍經送醫急救後，謝志
    文於八十九年十月十三日凌晨零時四十五分因顱內及腹腔出血不治死亡，陳淑惠
    同月十五日晚間十一時五十分因顱內出血不治死亡，業經臺灣臺北地方法院士林
    分院檢察署檢察官督同法醫師相驗明確，有相驗屍體證明書、驗斷書、及勘驗筆
    錄等在卷可憑，雖被告辯稱：可能係其所駕駛之車牌號碼Ｔ七—八七三二號自小
    客車右後輪爆胎致打滑失控云云，惟查：證人丁○○於本院證稱：「我坐在駕駛
    座旁，我當時與後座乙○○講話，沒有注意感覺到有爆胎情事」，證人乙○○證
    稱：「我坐在右後座，沒有感覺爆胎，只有聽到煞車聲響」等語（本院九十年三
    月十六日筆錄），若果有是被告當日所駕駛車牌號碼Ｔ七—八七三二號自小客車
    之右後輪爆胎，理應該車內乘客乙○○、丁○○應有所知覺，況且，本件車禍經
    臺灣省臺北縣區車輛行車事故鑑定委員會鑑定係被告駕駛前開自小客車超速、跨
    越中心線駛入來車車道為肇事主因，陳淑惠駕駛重機車並無肇事因素等情，有臺
    灣省臺北縣區車輛行車事故鑑定委員會鑑定書一紙在卷可稽，故被告所稱該車右
    後輪爆胎致打滑失控云云，應係臆測之詞，不足採信。第按「行車速度，在市區
    道路，時速不超過四十公里」、「汽車在雙向二車道行駛時，均應遵行在車道內
    行駛」「汽車行駛時，駕駛人應注意車前狀況，並隨時採取必要之安全措施」道
    路交通安全規則第九十三條第一項第一款、第七十九條第一款、第九十四條第三
    項分別定有明文。此為一般駕駛人所具之交通常識與經驗，於其駕駛時應注意並
    能注意遵守之事項。被告為汽車駕駛人，理應注意此項義務，且依當時之情形並
    無不能注意之情事，亦經卷附道路交通事故調查報告表載明無訛，其因上開原因
    致駕駛失控而肇事，顯屬應注意並能注意而不注意，實難辭過失之責。而本件被
    害人陳淑惠、謝志文因被告之過失行為以致死亡，是被告之過失行為與被被害人
    陳淑惠、謝志文死亡之結果間，顯有相當因果關係甚明。綜上所述，本件事證明
    確，被告犯行洵堪認定，應予依法論科。
二、核被告丙○○所為係犯刑法第二百七十六條第一項之罪，被告一過失行為，致被
    害人陳淑惠、謝志文死亡係一行為觸犯數罪名，屬想像競合，應依刑法第五十五
 條規定從一重處斷（公訴人起訴事實已有敘明，漏引刑法第五十五條），被告於
    肇事後向警報案，接受偵訊並坦承肇事，亦據證人即臺北縣警察局汐止分局警局
    員警己○○於本院結證屬實，為對於未發覺之罪自首而受裁判，應減輕其刑。爰
    審酌被告之過失程度、所生之危害、肇事後之態度、事後尚未與被害人家屬為民
    事和解等一切情狀，量處如主文所示之刑。
據上論斷，應依刑事訴訟法第二百九十九條第一項前段、刑法第二百七十六條第一項
、第五十五條、第六十二條前段、罰金罰鍰提高標準條例第一條前段判決如主文。
本案經檢察官張嘉芬到庭執行職務。
中    華    民    國      九十      年      八      月      十三      日
                                臺灣士林地方法院交通法庭
                                    法  官
如不服本判決，應於判決送達後十日內，向本院提出上訴狀。


司法院資訊處製作；財團法人民間司法改革基金會備份。
